# 折现率

提问人：zhs7403 时间：2022-12-08 09:36:38
实质固定付款额发生变动时，承租人应当按照变动后租赁付款额的现值重新计量租赁负债，但采用租赁期开始日确定的折现率。租赁变更则是采用剩余租赁期间的内含利率或租赁变更生效日的承租人的增量借款利率。请问如何区别实质固定付款额发生变动时是否属于租赁变更，即折现率如何的选择？

回答人：chenyiwei
租赁变更“是指原合同条款之外的租赁范围、租赁对价、租赁期限的变更，包括增加或终止一项或多项租赁资产的使用权，延长或缩短合同规定的租赁期等。”而实质固定付款额的变更是在原租赁协议条款框架内进行的，不涉及对原租赁合同条款的修改，也未改变租赁范围、租赁对价、租赁期限。所以对实质固定付款额的估计变更不涉及折现率的变动。